【裁判字號】    98,審事聲,12
【裁判日期】    980202
【裁判案由】    本票裁定
【裁判全文】
臺灣臺北地方法院民事裁定            98年度審事聲字第12號
    抗  告  人  曜正實業股份有限公司
  兼法定代理人  丙○○
    抗  告  人  甲○○
                乙○○
    相  對  人  永豐金租賃股份有限公司
    法定代理人  丁○○
上列當事人間本票裁定事件，抗告人對於中華民國97年12月19
日本院97年度司票字第269號裁定，提起抗告，本院裁定如下：
    主  文
抗告駁回。
抗告程序費用新台幣壹仟元由抗告人連帶負擔。
    理  由
一、按執票人向本票發票人行使追索權時，得聲請法院裁定後強
    制執行，票據法第123 條定有明文。又本票執票人，依票據
    法第123 條規定，聲請法院裁定許可對發票人強制執行，性
    質上係屬非訟事件，此項聲請之裁定及抗告法院之裁定，僅
    依非訟事件程序以審查強制執行許可與否，並無確定實體上
    法律關係存否之效力，如發票人就票據債務之存否有爭執時
    ，應由發票人另提起確認之訴，以資解決，最高法院57年台
    抗字第76號著有判例可資參照。
二、本件相對人主張：伊執有抗告人與原裁定相對人Alltime In
    ternational Limited於民國97年6月25日共同簽發面載金額
    美金72萬元，付款地在台北市○○路○ 段203號5樓，利息按
    年息20％計算，免除作成拒絕證書，到期日未載之本票乙紙
    （下稱系爭本票）。詎經97年11月26日提示僅支付其中部分
    外，尚餘美金515,727元未獲支付，為此依票據法第123條規
    定聲請裁定就上開金額及自提示日起算約定利息許可強制執
    行等情。
三、抗告意旨雖稱：相對人目前扣押曜正實業股份有限公司（下
    稱曜正公司）所有銀行帳戶，致公司無法營運，影響勞工就
    業權益並拖累週邊工廠，而丙○○提供不動產為擔保品及曜
    正公司亦提存7 萬美金為保證金，為此聲請先行解除扣押銀
    行帳戶，俾便曜正公司正常運作云云。經查，本件相對人上
    開主張，業據其提出系爭本票為證（見原裁定卷第3 頁），
    原裁定予以准許，形式上審查即無不合。縱抗告人所稱屬實
    ，亦係實體法上之爭執，並非非訟程序所得加以審究。從而
    ，抗告意旨指摘原裁定不當，聲明廢棄，委無理由，應予駁
    回。
四、據上論結，本件抗告為無理由。依非訟事件法第46條、第21
    條第2項、第24條第1項，民事訴訟法第449條第1項、第85條
    第2項，爰裁定如主文。
中    華    民    國    98    年    2     月    2     日
                        民事第六庭審判長法官  劉坤典
                                        法官  林麗真
                                        法官  傅中樂
以上正本係照原本作成。
如不服本裁定，僅得於收受本裁定正本送達後10日內，以適用法
規顯有錯誤為理由，向本院提出再抗告狀（須附繕本一份及繳納
再抗告裁判費新台幣1,000元），經本院許可後始可再抗告。
中    華    民    國    98    年    2     月    2     日
                                      書記官  王文心


司法院資訊處製作；財團法人民間司法改革基金會備份。
